【裁判字號】    95,上訴,65
【裁判日期】    950428
【裁判案由】    違反毒品危害防制條例
【裁判全文】
臺灣高等法院高雄分院刑事判決          95年度上訴字第65號
上  訴  人  臺灣高雄地方法院檢察署檢察官
被      告  甲○○
上列上訴人因被告違反毒品危害防制條例案件，不服臺灣高雄地
方法院94年度訴字第3380號中華民國94年11月30日第一審判決（
起訴案號：臺灣高雄地方法院檢察署94年度毒偵字第6641號），
提起上訴（併辦案號：同署95年度毒偵字第591 、678 、2439、
3021號），本院依簡式審判程序，判決如下：
    主  文
原判決撤銷。
甲○○連續施用第一級毒品，處有期徒刑壹年。扣案海洛因2 包
（合計驗後淨重零點貳貳公克、包裝重零點伍貳公克）、殘餘海
洛因之注射針筒共9 支、吸管1 支、塑膠袋3 只，均沒收銷燬之
。
    事  實
一、甲○○前於民國93年間，因施用毒品案件，經原審法院以93
    年度毒聲字第2653號裁定送觀察、勒戒後，認無繼續施用毒
    品之傾向，於94年3 月9 日執行完畢釋放，猶不知悔改，明
    知海洛因業經公告列為毒品危害防制條例第2 條第2 項第1
    款之第一級毒品，不得非法持有、施用，竟基於施用第一級
    毒品海洛因之概括犯意，於前開觀察、勒戒執行完畢釋放後
    5 年內，連續施用海洛因如下：
（一）94年7 月14日下午3 時許，在其高雄縣鳥松鄉○○路41
      巷1 弄10號之住處，以將海洛因置於注針筒摻水混合後注
      射入身體之方式，施用第一級毒品海洛因1 次，嗣為警於
      94年7 月14日下午4 時許，在高雄市○○區○○路與新光
      路口查獲，並扣得摻有海洛因成分難以析離之注射針筒1
      支。
（二）94年10月27日上午起，至95年1 月1 日13時止，在其上開
      住處，施用海洛因多次。嗣先後於94年10月27日下午15時
      35分許，在高雄市政府警察局新興分局中山路派出所採尿
      送驗，呈嗎啡陽性反應；於95年1 月2 日12時40分許，在
      高雄市○○區○○路7 號中正大飯店為警查獲，當場扣得
      海洛因2 包（合計驗後淨重0.22公克、包裝重0.52公克）
      。並於94年12月29日14時10分許，在被告上開住處，經警
      搜索扣得被告所有殘餘海洛因成份之針筒8支、吸管1支，
      殘餘海洛因粉末之塑膠袋3只
（三）95年1 月22日晚間，在上開住處以同一方式施用第一級毒
      品海洛因1 次，嗣於同年月23日上午9 時10分許，在高雄
      縣警察局鳳山分局採尿室，經警採尿送驗，檢驗結果呈嗎
      啡陽性反應。
（四）95年1 月25日上午，於同處，以同一方式施用海洛因1 次
      。嗣於同日13時5 分許，經警採尿送驗，檢驗結果呈嗎啡
      陽性反應。
二、案經高雄市政府警察局苓雅分局、新興分局、前鎮分局、鹽
    埕分局，高雄縣警察局仁武分局報請臺灣高雄地方法院檢察
    署檢察官偵查起訴及併案審理。
    理  由
一、按本件被告甲○○所犯係死刑、無期徒刑、最輕本刑為3 年
    以上有期徒刑以外之罪，其於本院審理程序就前揭被訴及併
    案事實為有罪之陳述，經審判長告知簡式審判程序之旨，並
    聽取其與公訴人之意見，本院認無不得或不宜改依簡式審判
    程序進行之處，爰依刑事訴訟法第273 條之1 第1 項之規定
    ，裁定進行簡式審判程序，合先敘明。
二、上揭事實，業據被告於本院審理時坦承不諱，且其先後經警
    採集之尿液，均呈嗎啡陽性反應，此有臺灣高雄市立凱旋醫
    院94年8 月1 日編號00000000號、94年11月7 日A00000000
    號、95年1 月9 日Ａ00000000號、95年2 月14日Ａ00000000
    號濫用藥物尿液檢驗報告，及長榮大學95年2 月13日確認報
    告各1 份附卷可稽（見偵一卷第8 頁、警二卷第3 頁、本院
    卷第29頁、偵四卷第6 頁、警四卷第13頁）。另扣案之海洛
    因2 包（合計驗後淨重0.22公克、包裝重0.52公克）確為海
    洛因，有法務部調查局95年3 月28日調科壹字第220022679
    號鑑定通知書1 份（見本院卷第55頁）。先後扣案注射針筒
    共9 支、吸管1 支，殘餘海洛因粉末之塑膠袋3 只，經送高
    雄醫學大學附設中和紀念醫院檢驗結果，均呈海洛因陽性反
    應，此有該醫院94年11月1 日編號0000-000號，及95年4 月
    18日0000-000至0000-000號檢驗報告附卷可稽（見本院卷第
    57-68 頁）。被告上開自白核與事實相符，犯行堪以認定。
    被告前於93年間，因施用毒品案件，經原審法院以93年度毒
    聲字第2653號裁定送觀察、勒戒後，認無繼續施用毒品之傾
    向，於94年3 月9 日執行完畢釋放，有臺灣高等法院被告前
    案紀錄表1 紙附卷可參（見本院卷第11、12頁），其於觀察
    、勒戒執行完畢釋放後，5 年內再犯本件施用第一級毒品罪
    ，事證明確，應予依法論科。
三、查海洛因屬毒品危害防制條例第2 條第2 項所稱之第一級毒
    品，不得持有、施用。核被告所為，係犯毒品危害防制條例
    第10條第1 項之施用第一級毒品罪，其施用毒品前後持有該
    毒品之低度行為，應為施用之高度行為所吸收，不另論罪。
    被告先後多次犯行時間緊接而犯同一構成要件，顯係基於概
    括犯意為之，應依連續犯之規定論以一罪，並依法加重其刑
    。起訴書就併辦部分（事實欄一、（二）（三）（四））雖
    未論及，然此部分與起訴書所載犯罪事實既有連續犯之裁判
    上一罪關係，自為起訴效力所及，本院應併予審判，附此敘
    明。原審認定被告犯行明確，予以論科，固非無見，惟原判
    決就上開併案審理之犯罪事實未及審酌，尚有未洽。檢察官
    執此指摘原判決不當，為有理由，原判決應由本院撤銷改判
    。爰審酌被告前因施用毒品，經觀察、勒戒後，仍未能戒絕
    毒品，且於94年7 月14日經警查獲後，仍繼續施用海洛因不
    輟，顯見其毒癮甚深，且戒毒之意志極為薄弱，惟念其施用
    毒品乃自戕一己之身體健康，尚未害及他人，且犯後尚知坦
    承犯行等一切情狀，量處如主文第2 項所示之刑。扣案海洛
    因2 包（驗後淨重0.22公克、包裝重0.52公克）應依毒品危
    害防制條例第18條第1 項前段沒收銷燬，包裝袋與上開海洛
    因無法完全析離，應一併沒收銷燬之。又扣案針筒9 支、塑
    膠袋3 只及吸管1 支均殘留海洛因成份，且與其上殘留之海
    洛因均難以析離，亦應一併依毒品危害防制條例第18條第1
    項前段規定沒收銷燬之。
據上論斷，應依刑事訴訟法第369條第1項前段、第364條、第273
條之1第1項、第299條第1項前段，毒品危害防制條例第10條第1
項、第18條第1項前段，刑法第11條、第56條，判決如主文。
本案經檢察官林應華到庭執行職務。
中    華    民    國    95    年    4     月    28    日
                  刑事第八庭    審判長法  官  李炫德
                                      法  官  簡志瑩
                                      法  官  蔡國
以上正本證明與原本無異。
如不服本判決應於收受本判決後10日內向本院提出上訴書狀，其
未敘述上訴理由者，並得於提起上訴後10日內向本院補提理由書
狀（均須按他造當事人之人數附繕本）「切勿逕送上級法院」。
中    華    民    國    95    年    4     月    28    日
                                     書記官  翁心欣
附錄本案判決論罪科刑法條：
毒品危害防制條例第10條第1項
施用第一級毒品者，處6月以上5年以下有期徒刑。


司法院資訊處製作；財團法人民間司法改革基金會備份。
